【裁判字號】    98,易,2836
【裁判日期】    981214
【裁判案由】    毒品危害防制條例
【裁判全文】
臺灣臺北地方法院刑事判決              98年度易字第2836號
公  訴  人  臺灣臺北地方法院檢察署檢察官
被      告  甲○○
上列被告因違反毒品危害防制條例案件，經檢察官聲請以簡易判
決處刑（98年度毒偵字第2558號），本院認不宜依簡易判決處刑
，改依通常程序審理，被告於本院準備程序中就被訴事實為有罪
之陳述，經告知簡式審判程序之旨，並聽取公訴人及被告之意見
後，本院合議庭認為適宜由受命法官獨任進行簡式審判程序而裁
定改由受命法官獨任進行簡式審判程序審理，判決如下：
    主  文
甲○○施用第二級毒品，累犯，處有期徒刑伍月，如易科罰金，
以新台幣壹仟元折算壹日，扣案甲基安非他命壹包（驗餘淨重零
點零伍柒玖公克）、大麻壹包（驗餘淨重零點壹陸柒肆公克）及
甲基安非他命殘渣袋拾個（內含量微無法秤重且無法析離之第
二級毒品甲基安非他命殘渣），均沒收銷燬之，外包裝袋貳個，
均沒收。
    事  實
一、甲○○前因施用毒品案件，經臺灣桃園地方法院以94年度毒
    聲字第2045號裁定送觀察、勒戒後，因認無繼續施用毒品之
    傾向，於民國95年4 月25日執行完畢釋放出所，並經臺灣桃
    園地方法院檢察署檢察官以95年度毒偵緝字第121 號為不起
    訴處分確定。又因施用毒品案件，經臺灣桃園地方法院以96
    年度壢簡字第2666號判決判處有期徒刑5 月確定，於97年4
    月22日易科罰金執行完畢。詎甲○○仍不知悔改，竟基於施
    用第二級毒品甲基安非他命（聲請簡易判決處刑書誤載為安
    非他命）之犯意，於98年8 月27日為警採尿時回溯96小時內
    之某時（扣除為警查獲至採尿時止該段期間），在某朋友住
    處，以將甲基安非他命置於鋁箔紙上，點火燒烤產生煙霧而
    吸食之方式，施用第二級毒品甲基安非他命1 次。嗣於98年
    8 月27日9 時30分及11時許，經警分別前往其位於桃園縣桃
    園市○○路○段37之2 號8 樓及臺北市大安區○○○路○段
    126 巷1 號10樓D 室之住處搜索，扣得其所有之第二級毒品
    甲基安非他命1 包（驗餘淨重0.0579公克）、大麻1 包（驗
    餘淨重0.1674公克）、大麻吸食器1 支、甲基安非他命殘渣
    袋13個、塑膠鏟管3 支及玻璃球1 個，並採尿送驗後，始悉
    上情。
二、案經臺北市政府警察局松山分局移送臺灣臺北地方法院檢察
    署檢察官偵查後聲請簡易判決處刑，經本院認不宜逕以簡易
    判決處刑，改依通常程序審理，嗣經甲○○於本院準備程序
    中，就被訴事實為有罪之陳述，經本院合議庭裁定改行簡式
    審判程序。
    理  由
一、訊據被告甲○○對於前揭事實，迭於本院準備程序、審理時
    均坦承不諱（見本院卷（二）第21頁反面、第23頁反面、第
    25 頁） ；且被告為警查獲後所採集之尿液，經送臺灣尖端
    先進生技醫藥股份有限公司以ＥＩＡ酵素免疫分析法初步檢
    驗，並以ＧＣ/ ＭＳ氣相層析質譜儀法確認檢驗之結果，呈
    甲基安非他命、安非他命陽性反應，有臺北市政府警察局偵
    辦毒品案件尿液檢體委驗單、臺灣尖端先進生技醫藥股份有
    限公司98年9 月9 日濫用藥物檢驗報告附卷可稽（見98年度
    毒偵字第2558號卷第43、53頁）；復有扣案綠色碎屑1 包（
    驗餘淨重0.1674公克）及白色結晶1 包（驗餘淨重0.0579公
    克），經送交通部民用航空局航空醫務中心以ＧＣ/ ＭＳ氣
    相層析質譜儀法鑑定之結果，確分別含第二級毒品大麻之主
    要成分四氫大麻酚及第二級毒品甲基安非他命成分，有該中
    心98年9 月10日航藥鑑字第0984575 號、第0000000 號鑑定
    書各1 份在卷可考（見上開毒偵字卷第55、56頁）：並有甲
    基安非他命殘渣袋13個扣案足資佐證，堪信被告自白與事實
    相符。又被告前因施用毒品案件，經臺灣桃園地方法院以94
    年度毒聲字第2045號裁定送觀察、勒戒後，因認無繼續施用
    毒品之傾向，於95年4 月25日執行完畢釋放出所，並經臺灣
    桃園地方法院檢察署檢察官以95年度毒偵緝字第121 號為不
    起訴處分確定等情，有臺灣高等法院被告前案紀錄表附卷可
    參（見本院卷（二）第4 至6 頁），是被告於觀察勒戒處分
    執行完畢後5 年內再犯毒品危害防制條例第10條之罪，依毒
    品危害防制條例第23條第2 項規定，自應依法追訴審判。綜
    上所述，本件事證明確，被告犯行堪以認定，應依法論科。
二、核被告所為，係犯毒品危害防制條例第10條第2 項施用第二
    級毒品罪。被告一持有行為，同時觸犯2 個持有第二級毒品
    （甲基安非他命、大麻）罪名，為想像競合犯，應從持有第
    二級毒品罪論斷，而其持有第二級毒品之低度行為，為施用
    第二級毒品之高度行為所吸收，不另論罪。聲請簡易判決處
    刑書就被告持有大麻併被查獲之事實，已有記載，此部分犯
    行自屬聲請（起訴）範圍，本院自應併予審判，附此敘明。
    另被告前因施用毒品案件經臺灣桃園地方法院以96年度壢簡
    字第2666號判決判處有期徒刑5 月確定，於97年4 月22日易
    科罰金執行完畢等情，有臺灣高等法院被告前案紀錄表附卷
    可參，是被告於前次徒刑之執行完畢後，5 年以內故意再犯
    本案有期徒刑以上之罪，係累犯，應依刑法第47條第1 項規
    定加重其刑。爰審酌被告不思上進，沾染施用毒品之惡習，
    且前已因施用毒品案件，經觀察、勒戒、法院判刑執行後，
    仍未能把握自新機會徹底戒除施用毒品之惡習，而再於本案
    施用第二級毒品甲基安非他命，戕害自身健康，漠視法令禁
    制，惟尚能坦承犯行，且表示伊新開美髮店，想好好做事，
    每週進修美髮課程等情，並提出名片1 張及照片2 張為證（
    見本院卷（二）第25、26頁），堪認有悔悟之意，暨其犯罪
    動機、手段、施用毒品之次數等一切情狀，量處如主文所示
    之刑，並諭知易科罰金之折算標準。
三、扣案之第二級毒品甲基安非他命1 包（驗餘淨重0.0579公克
    ）、大麻1 包（驗餘淨重0.1674公克），及扣案甲基安非他
    命殘渣袋13個，因第二級甲基安非他命與該等殘渣袋無從析
    離，均應依毒品危害防制條例第18條第1 項前段，不問屬於
    犯人與否，宣告沒收銷燬之。又包裝上開甲基安非他命及大
    麻之外包裝袋2 個，有防止甲基安非他命及大麻裸露、逸出
    及潮濕之功用，並便於攜帶，為被告所有供其施用、持有第
    二級毒品所用之物，應依刑法第38條第1 項第2 款之規定宣
    告沒收。至扣案之大麻吸食器1 支、塑膠剷管3 支及玻璃球
    1 個等物，雖係被告所有，然均非供被告本件施用毒品所用
    之物，業據被告供承在卷（見本院卷（二）第21頁背面），
    又非違禁物，爰均不予宣告沒收，併此敘明。
據上論斷，應依刑事訴訟法第452 條、第273 條之1 第1 項、第
299 條第1 項前段，毒品危害防制條例第10條第2 項、第18條第
1 項前段，刑法第11條前段、第55條、第47條第1 項、第38條第
1項第2 款，判決如主文。
本案經檢察官蘇維達到庭執行職務。
中    華    民    國    98    年    12    月    14    日
                  刑事第十九庭  法  官  高若珊
上正本證明與原本無異。
如不服本判決應於收受送達後10日內向本院提出上訴書狀，並應
敘述具體理由；其未敘述上訴理由者，應於上訴期間屆滿後20日
內向本院補提理由書（均須按他造當事人之人數附繕本）「切勿
逕送上級法院」。
                                書記官  游曉婷
中    華    民    國    98    年    12    月    14    日
附錄本案論罪科刑法條全文：
毒品危害防制條例第10條
施用第一級毒品者，處6 月以上5 年以下有期徒刑。
施用第二級毒品者，處3 年以下有期徒刑。

司法院資訊處製作；財團法人民間司法改革基金會備份。
